【裁判字號】    90,家抗,192
【裁判日期】    901002
【裁判案由】    收養認可
【裁判全文】
臺灣高等法院民事裁定  九十年度家抗字第一九二號
      抗  告  人  乙○○
                  甲○○
      法定代理人  曾國棟
                  徐秋月
右抗告人間因收養認可事件，對於中華民國九十年五月二十五日臺灣士林地方法院九
十年度養聲字第四六號所為裁定提起抗告，本院裁定如左：
      主    文
抗告駁回。
抗告程序費用由抗告人負擔。
      理    由
一、抗告人於原法院聲請意旨略以：乙○○（收養人，民國五十七年六月廿七日出生
    ）與甲○○（被收養人，民國八十一年十一月五日出生）經被收養人之法定代理
    人曾國棟、徐秋月民國九十年二月十九日訂立書面收養契約，收養被收養人為養
    女。收養人有正當職業及財產，確有扶養被收養人之能力，為此請求認可等語，
    並提出收養契約及收養人、被收養人戶籍謄本、健康檢查表、在職證明及薪水資
    料等件為證據。原審法院則以被收養人本生父母家庭情形，經濟無虞，生活穩定
    ，且多年來被收養人與其本生父母依附關係堪稱穩固，即使為讓孩子前往國外發
    展，也毋需以辦理收養來改變孩子身分，爰參酌財團法人中華民國兒童福利聯盟
    文教基金會之訪視意見，認為無出養必要，駁回抗告人之聲請。
二、抗告意旨則以被收養人之父常年失業，不事生產，家庭經濟困頓，已影響夫妻感
    情生活，並不管被收養人，而收養人在美國工作，雖曾有婚姻關係，但現已結束
    且無再婚打算，其聲請收養目的係因很喜歡被收養人，也為讓孩子享有國外相同
    之福利。收養人為被收養人之姑姑，宜屬至親，又自幼照顧被收養人，視如己出
    ，並無不適合收養之情形。原裁定駁回抗告人之聲請，無異增加法律所無之限制
    ，宜加令其他兒童福利單位或原單位再為調查等語，指摘原裁定之不當。
三、查被收養人父母僅生被收養人一人，家庭經濟狀況，夫妻感情等，並無不利於被
    收養人日後成長環境之因素，而收養人雖然人格、經濟情況以及與被收養人之關
    係均佳，但收養人為單身，日後仍可能面臨再婚等情況，屆時是否影響被收養人
    之適應，亦不能忽視，即使為讓被收養人在美國發展更為順利，或為維繫或增進
    收養人與被收養人之感情，亦無需以收養來改變被收養人之身分。經本院函請台
    北市政府進行訪視，並提供評估意見，該局亦認為目前被收養人父母之互動關係
    良好，被收養人家庭經濟無虞，被收養人與家人關係深厚，被收養人之父雖考慮
    讓被收養人有更好的環境接受教育，因而同意出養，但內心還是希望被收養人留
    在身邊，因此，站兒童最佳利益等多方考量之下，被收養人不適宜被收養。有該
    局以九十年九月十日北市社五字第九０二五三０五六００號函附卷可參。從而原
    裁定駁回抗告人於原法院之聲請，尚無不合。抗告意旨指摘原裁定不當，求予廢
    棄，為無理由，應予駁回。
四、據上論結，本件抗告為無理由，依民事訴訟法第四百九十二條第一項、第九十五
    條、第七十八條、第八十五條第一項，裁定如主文。
中      華      民      國    九十      年      十      月      二      日
                                民事第十七庭
                                    審判長法  官  鄭  雅  萍
                                          法  官  吳  謀  焰
                                          法  官  呂  太  郎
右正本係照原本作成。
不得再抗告。
中      華      民      國    九十      年      十      月      五      日
                                          書記官  明  祖  星


司法院資訊處製作；財團法人民間司法改革基金會備份。
